# 分公司清算后原计提的盈余公积处理

提问人：金宝 妈 咪 时间：2021-01-27 11:33:09
A公司为B公司的分公司，A分公司独立核算，每年按规定提取盈余公积。本年 4 月A分公司清算，清算后将截至 2019 年末计提的盈余公积，以及截至 2020 年 4 月末未分配利润之和转回B公司。
B公司在入账时，直接将A分公司的盈余公积和未分配利润之和都记在了B公司的未分配利润。
请教陈版主， 2020 年底做母分合并时，是否应将转入至B公司的A分公司截至 2019 年末计提的盈余公积自B公司的期末未分配利润中进行还原，即还原后，母分合并的期初盈余公积金额与上年末相同。因母分视为一个整体，母分合并后，虽原分公司清算注销，但原分公司计提的盈余公积仍需保留。

回答人：chenyiwei
你的理解合理。分公司并入总公司时，此前在分公司层面单独计提的盈余公积应并入总公司计提的盈余公积中。
或者，此前计提盈余公积时，就由总部根据整个企业法人（含下属分公司在内）的总体净利润状况计提，计提分录只做在总部。这样也就没有你说的问题了。